Michaël LAUNAY



19/01/73 (50 ans) marié, 2 enfants

35 rue Léon Gambetta 59273 Fretin

a 06 16 85 91 12

michaellaunay@gmail.com

http://www.ecreall.com

in https://www.linkedin.com/in/michaellaunay19730119/

https://github.com/michaellaunay

Architecte, chef de projets, DevOps, enseignant vacataire

En bref

Je vous accompagne de l'idéation à la réalisation de projets DevOps. J'ai 25 ans d'expérience dans le développement logiciel, de l'assembleur au Python en passant par le C et C++ et 15 ans d'expérience dans la gestion de projets innovants. De l'installation et de la maintenance de serveurs GNU/Linux à la dématérialisation des processus métier collaboratifs. Je suis expert en conception logicielle orientée objet et administration système GNU/Linux.

Je suis aussi formateur et enseignant vacataire dans plusieurs universités et écoles renommées en Génie Logiciel, Conception Logicielle, programmation Python et Administration système GNU/Linux, depuis 2019.

Compétences

Fondateur et gérant d'Ecréall, SARL créée en 2005, reconnue JEI (jeune entreprise innovante). En 2020 je suis devenu solopreneur et je fonde l'EURL LogikaScium en 2023.

Porteur de projets Innovants ayant donné droit au CIR et au CII.

Architecte logiciel en conceptions orientées objet.

Développeur principalement en langage orienté objet (python, C++).

Administrateur système installation et maintenance de serveurs Debian/Ubuntu.

Éditeur de solutions web (innovation participative, portails collaboratifs).

Spécialiste de la dématérialisation des processus métier collaboratifs.

Encadrant d'équipes **devops** et de **R&D** dont une thèse **CIFRE**.

Négociateur, de la prospection à la signature de contrats incluant la propriété intellectuelle, les types de licences, les types d'engagements, les modèles économiques, et le maintien en condition opérationnelle.

Enseignant vacataire à l'Ensam, Polytech Lille, l'Université Catholique de Lille, et l'Université de Lille (depuis 2019) en **Génie Logiciel, Python, Conception Logicielle, Administration système GNU/Linux**

Président de l'association PoleNord de 2014 à 2017 et membre du Conseil National du Logiciel Libre (CNLL) pendant cette même période.

Expériences professionnelles

Depuis 2023 Gérant de l'EURL Logikascium, http://www.logikascium.com.

Rédaction de cours d'informatiques :

https://github.com/michaellaunay/NotesPubliques/tree/master/cours

Conception et développement d'un Identity Provider, serveur d'identités SSO, en Python, Pyramid, Dform https://github.com/michaellaunay/alirpunkto.

2005-2023

Gérant, de la SARL Ecréall, http://www.ecreall.com.

- Élaboration et mise en place d'une **méthodologie** permettant de réaliser des portails collaboratifs à partir d'un modèle **UML** et **BPMN**.
- Obtention du statut **JEI** en 2010, le dossier ANRT et le rescrit fiscal font parties de mes œuvres personnelles.
- **Conférences** et écriture d'un **article publié** dans Linux Pratique https://connect.ed-diamond.com/Linux-Pratique/lp-101/organiser-un-brainstorming-geant-l-innovation-participative-en-pratique-avec-nova-ideo.
- Écriture de **documentations** et **formations** à l'administration GNU/Linux Ubuntu, au développement Python, et à Plone (c.f. github).
- Gestion de la relation clientèle des projets de portails collaboratifs pour HDFID, Bonduelle, CRT Hauts de France, MESHS, Bluenove.
- **Sécurité**, configuration des Iptables, de fail2ban, de postfix (spf, dkim, dmarc), audits réseaux (nmap, tcpdump, wireshark).

2001-2004

Développeur et responsable d'un projet d'éditeur de cartographie à Sofrelog, éditeur d'une solution de contrôle radar de trafic portuaire.

1997-2000

Architecte logiciel et développeur en C++ du projet Systar et Simins à Thomson CSF (Thales).

Formation

Depuis 2016 Différents Mooc sur fun-mooc.fr, Udemy, Elephorm

1997 Diplôme d'Ingénieur en Informatique Mesures et Automatique à

l'École Universitaire d'Ingénieurs de Lille département Informatique

Mesures Automatique (Polytech Lille).

1994 **D.U.T** Génie Électrique Informatique Industrielle à l'I.U.T de Cachan.

1992 Bac F2 mention Bien.

Langue étrangère

Anglais: Lu, parlé, écrit.

Espéranto: Lu, peu parlé et peu écrit.

Langages, Méthodes, Technologies et communication

Expertise : Portail collaboratif, UML, BPMN, GNU/Linux, Docker.

Méthodologies : Méthodes Agile, Ingénierie dirigée par les modèles.

Documentation et cours : Obsidian, Mermaid et Plant UML

Voir https://github.com/michaellaunay/NotesPubliques/tree/master/cours

Langages maîtrisés : C, C++, Bash, Python, XML, Markdown.

Modélisation 3D : Sketchup, Blender, SweetHome3D, Freecad.

Prototypage: **Électronique**, Raspberry pi

Loisirs et activités

Auto-construction d'une maison à énergie positive bioclimatique en béton, bois, paille et acier.

Moniteur de Boxe Française.

Marche à pied environ 170km/mois avec mon chien.

Potager (3000m² de terrain, réalisation de confitures et de conserves, plantation de 103 arbres et 120m de haies).